【裁判字號】    95,上訴,285
【裁判日期】    950420
【裁判案由】    違反毒品危害防制條例
【裁判全文】
臺灣高等法院高雄分院刑事判決         95年度上訴字第285號
上  訴  人  臺灣高雄地方法院檢察署檢察官
被      告  甲○○
                    弄1號
上列上訴人因被告違反毒品危害防制條例案件，不服臺灣高雄地
方法院94年度訴字第3896號中華民國94年12月16日第一審判決（
起訴案號：臺灣高雄地方法院檢察署94年度毒偵字第8424號），
提起上訴（併辦案號：同署95年度毒偵字第814 號），本院依簡
式審判程序，判決如下：
    主  文
原判決關於甲○○施用第一級毒品暨定應執行刑部分撤銷。
甲○○連續施用第一級毒品，累犯，處有期徒刑壹年參月，扣案
海洛因壹包（淨重零點零陸公克，包裝袋重零點柒公克）及殘
留海洛因成份之殘渣袋貳只，均沒收銷燬之。
    事  實
一、甲○○曾於民國91年間因施用毒品案件，經原審法院91年度
    訴字第781 號判決處有期徒刑9 月確定，又因施用毒品案件
    ，經原審法院91年度訴字第3259號判決處有期徒刑1 年確定
    ，上開2 判決接續執行，於93年10月14日假釋出監，嗣於94
    年1 月29日縮刑期滿，未經撤銷假釋，以執行完畢論。另因
    施用毒品案件，經原審法院裁定送強制戒治，於92年5 月22
    日執行完畢，翌日接續執行上開有期徒刑。其仍不知悔改，
    於前述強制戒治執行完畢釋放後5 年內，復基於施用第一級
    毒品海洛因之概括犯意，自93年12月底某日起，連續在高雄
    縣梓官鄉○○○路海邊堤防處，將海洛因加水稀釋以針筒注
    射方式，施用第一級毒品海洛因多次，最後1 次施用係於94
    年11月18日上午8 時許，在其住處高雄縣梓官鄉○○○路22
    巷34號廁所內以同一方式注射第一級毒品海洛因。嗣經警先
    於94年9 月26日21時40分，在高雄縣梓官鄉○○○路旁查獲
    ，扣得其持有之海洛因1 包（淨重0. 06 公克，包裝袋重
    0.73公克）；又於94年11月18日15時40分許，在其上開住處
    門口查獲，並扣得海洛因殘渣袋2 只。其兩次經警查獲所採
    尿液，均經驗有嗎啡陽性反應而發覺上情。
二、案經高雄縣政府警察局岡山分局報告臺灣高雄地方法院檢察
    署檢察官偵查起訴及併案審理。
    理  由
一、本件被告甲○○所犯係死刑、無期徒刑、最輕本刑為3 年以
    上有期徒刑以外之罪，其於本院審理程序中就被訴及併案事
    實均為有罪之陳述，經本院告知簡式審判程序之旨，並聽取
    公訴人、被告之意見後，認為適宜進行簡式審判程序，爰依
    刑事訴訟法第273 條之1 第1 項規定，裁定進行簡式審判程
    序，合先敘明。
二、訊據被告對上揭事實坦承不諱，且其兩次為警查獲時所採集
    之尿液，經送請臺灣檢驗科技股份有限公司檢驗結果，均呈
    嗎啡陽性反應，此有該公司於94年10月7 日、94年12月12日
    之濫用藥物尿液檢驗報告各1 份（見偵查卷一第8 頁，偵查
    卷三第20頁），偵辦毒品案件嫌犯尿液採證檢驗對照表2 份
    附卷可查（見偵查卷一第28頁、偵查卷三第17頁）。而扣案
    之海洛因1 包，經送請法務部調查局鑑定，結果為第一級毒
    品海洛因無訛（淨重0.06公克，包裝袋重0.73公克），此有
    該局調科壹字第220021762 號鑑定通知書1 份在卷可查（見
    原審卷第22頁）。又扣案殘渣袋2 只均殘餘海洛因成份，並
    有高雄醫學大學附設中和紀念醫院95年3 月28日0000-000號
    、0000-000號檢驗報告各1 份附卷可查（見本院卷第43、44
    頁）。本件事證明確，被告施用第一級毒品海洛因之事實，
    堪以認定。又被告曾因施用毒品案件，經原審法院裁定送強
    制戒治，於92年5 月22日執行完畢，於翌日接續執行有期徒
    刑，至93年10月14日假釋出監，此有臺灣高等法院被告前案
    紀錄表1 份在卷可按（見本院卷第13-16 頁）。其於強制戒
    治期滿釋放後5 年內再犯本件施用第一級毒品罪，應依法論
    科。
三、核被告所為，係犯毒品危害防制條例第10條第1 項之施用第
    一級毒品罪。其持有海洛因後進而施用，持有之低度行為，
    應為施用之高度行為吸收，不另論罪。被告連續多次施用第
    一級毒品海洛因，時間緊接而犯同一構成要件，顯係基於概
    括犯意為之，應依連續犯之規定論以一罪，並加重其刑。併
    案部分被告自93年12月底至94年11月18日上午施用海洛因多
    次之行為，除94年9 月26日7 時之施用犯行外，其餘犯罪事
    實起訴書固未論及，惟此部分即與起訴事實有連續犯之裁判
    上一罪關係，即為起訴效力所及，本院自得併予審判。被告
    前於91年間因施用毒品案件，經原審法院91年度訴字第781
    號判決處有期徒刑9 月確定，又因施用毒品案件，經原審法
    院91年度訴字第3259號判決處有期徒刑1 年確定，上開2 判
    決接續執行，於93年10月14日假釋出監，嗣於94年1 月29日
    縮刑期滿，未經撤銷假釋，以執行完畢論，此有臺灣高等法
    院被告前案記錄表1 份在卷可查（見本院卷第13-16 頁），
    其受有期徒刑執行完畢後，5 年以內再犯本件有期徒刑以上
    之罪，為累犯，應依刑法第47條規定，遞加重其刑。原審認
    被告施用第一級毒品海洛因，事證明確，予以論科，固非無
    見。然原判決關於被告施用第一級毒品部分未及審酌上開併
    案部分，尚有未洽。檢察官執此，提起本件上訴，為有理由
    ，原判決關於被告施用第一級毒品暨定應執行刑部分，自應
    由本院撤銷並就被告施用第一級毒品部分改判。受審酌被告
    前因施用毒品案件，經強制戒治後，仍未能戒絕毒品，連續
    施用毒品多次，顯見其毒癮甚深，而無戒毒悔改之意，惟念
    其施用毒品，僅戕害一己之身體健康，所為尚未害及他人，
    及犯後坦承犯行態度尚可等一切情狀，量處如主文第2 項所
    示之刑，以資懲儆。扣案之第一級毒品海洛因1 包（淨重0.
    06公克，包裝袋重0.73公克，包裝袋1 只與其所包裝之海洛
    因難以析離，自應視為海洛因之一部分）及扣案殘留海洛因
    成份之殘渣袋2 只，均依毒品危害防制條例第18條第1 項前
    段規定沒收銷燬之。
據上論斷，應依刑事訴訟法第369 條第1 項前段、第364 條、第
273 條之1 第1 項、第299 條第1 項前段，毒品危害防制條例第
10條第1 項、第18條第1 項前段，刑法第11條、第56條、第47條
，判決如主文。
本案經檢察官林應華到庭執行職務。
中    華    民    國    95    年    4     月    20    日
                  刑事第八庭    審判長法  官  李炫德
                                      法  官  簡志瑩
                                      法  官  蔡國
以上正本證明與原本無異。
如不服本判決應於收受本判決後10日內向本院提出上訴書狀，其
未敘述上訴理由者，並得於提起上訴後10日內向本院補提理由書
狀（均須按他造當事人之人數附繕本）「切勿逕送上級法院」。
中    華    民    國    95    年    4     月    20    日
                                      書記官  翁心欣
附錄法條：
毒品危害防制條例第10條
施用第一級毒品者，處 6 月以上 5 年以下有期徒刑。


司法院資訊處製作；財團法人民間司法改革基金會備份。
